Minutes et répertoires du notaire Philibert TURQUET, 9 juillet 1846 - 9 mars 1877 (étude XXXV)
Archives nationales
- Minutes de Philibert TURQUET, 9 juillet 1846 - 13 janvier 1926; MC/ET/XXXV/1180 - MC/ET/XXXV/1411
  - Minutes. 1851, avril - juin, avril - juin 1851; MC/ET/XXXV/1206
    - Mainlevée, hypothèque, garantie 30 000 f., 3 mai 1851; MC/ET/XXXV/1206
      Domicile: Paris (Paris) rue Neuve-du-Luxembourg, 32.
      Nom, qualité: (M.) Calloue, Charles Pierre.
      Domicile: Paris (Paris) rue Neuve-du-Luxembourg, 32
    - Succession, inventaire apres décès., 3 mai 1851; MC/ET/XXXV/1206
      Nom, qualité: (Mme ou Mlle) Mejan-Duluc, Rose Sophie.
      Nom, qualité: (M.) Costaz, Joseph Philibert.
      Profession: directeur des contributions-indirectes, Paris (Paris).
      Domicile: Paris (Paris) rue des Trois-Freres, 7
    - Procuration acte, remboursement d'emprunt, 50 000 f., 4 mai 1851; MC/ET/XXXV/1206
      Nom, qualité: (M.) Argent De Deux-Fontaines D', Charles Alfred.
      Domicile: Paris (Paris) rue Rochechouart, 21.
    - Succession, notoriete., 5 mai 1851; MC/ET/XXXV/1206
      Nom, qualité: (Mme ou Mlle) Mion, Victoire Marie Louise.
      Profession: cuisiniere (ancienne), Versailles (Yvelines).
    - Succession, notoriete., 6 mai 1851; MC/ET/XXXV/1206
      Nom, qualité: (Mme ou Mlle) Cholat, Pierrette Antoinette.
      Domicile: Paris (Paris) rue du Faubourg-Montmartre, 17.
      Nom, qualité: (M.) Rougeau, Jean Baptiste.
      Domicile: Paris (Paris) rue du Faubourg-Montmartre, 17
    - Transport de droits, meubles de maison, 2000 f., 6 mai 1851; MC/ET/XXXV/1206
      Relations: donataire de l'intervenant 2.
      Relations: épouse de l'intervenant 1, veuve de l'intervenant 3.
      Nom, qualité: (M.) Langlois, Hugues Theodore.
      Nom, qualité: (M.) Langlois, Theodore Auguste.
      Profession: négociant, Saint-Denis (Seine-Saint-Denis).
      Domicile: Saint-Denis (Seine-Saint-Denis).
    - Donation en usufruit, renonciation., 6 mai 1851; MC/ET/XXXV/1206
      Domicile: Paris (Paris) rue du Fauborug-Montmartre, 17.
    - Succession, notoriete., 7 mai 1851; MC/ET/XXXV/1206
      Nom, qualité: (Mme ou Mlle) Bastacque, Melie.
      Domicile: Paris (Paris) rue de la Felicite, 19.
      Nom, qualité: (M.) Delahaye, Adrien.
      Profession: fabricant de papier, Paris (Paris).
      Domicile: Paris (Paris) rue de la Felicite, 16
    - Bail, appartement, loyer 1200 f, Paris (Paris) rue Neuve-des-Mathurins, 20., 7 mai 1851; MC/ET/XXXV/1206
      Nom, qualité: (M.) Carlier, Antoine.
      Domicile: Paris (Paris) rue Neuve-des-Mathurins, 20.
      Nom, qualité: (M.) Saunier, Louis Auguste.
      Profession: tapissier, Paris (Paris).
      Domicile: Paris (Paris) rue de la Tonnellerie, 37
    - Procuration r.p., dépôt, vente rente etat 5%, 59 f., 7 mai 1851; MC/ET/XXXV/1206
      Nom, qualité: (Mme ou Mlle) Depret, Marie Louise.
      Domicile: Olizy (Meuse).
      Nom, qualité: (M.) Dabrin, Michel Paul.
      Domicile: Paris (Paris) rue Neuve-Saint-Augustin, 31
    - Procuration r.p., dépôt, vente de rente etat 5%, 293 f., 7 mai 1851; MC/ET/XXXV/1206
      Profession: conducteur des ponts-et-chaussees, Montmedy (Meuse).
    - Procuration acte, recouvrement de prix de vente de maison, Arquian (Nièvre)., 10 mai 1851; MC/ET/XXXV/1206
      Relations: créancier(e) de l'intervenant 2, créancier(e) de l'intervenant 3.
      Nom, qualité: (M.) Letuer.
      Profession: avoué (ancien), Cosnes-sur-Loire (Nièvre).
      Domicile: Cosnes-sur-Loire (Nièvre).
      Relations: acheteur de l'intervenant 1.
      Nom, qualité: (personne morale) Letuer (hoirs).
      Nom, qualité: (M.) Cadette, Pierre.
    - Succession, liquidation., 12 mai 1851; MC/ET/XXXV/1206
      Profession: ingenieur des ponts-et-chaussees, Paris (Paris).
      Domicile: Paris (Paris) rue Hauteville, 44 Bis.
      Nom, qualité: (Mme ou Mlle) Ricot, Veronique Philippine.
    - Testament olographe, depot., 13 mai 1851; MC/ET/XXXV/1206
      Nom, qualité: (M.) Camusat, Aime.
      Profession: journalier, Paris (Paris).
      Domicile: Paris (Paris) rue de Bourgogne, 58
    - Procuration acte, gestion d'immeubles., 14 mai 1851; MC/ET/XXXV/1206
      Nom, qualité: (M.) Mercier-Dudaty, Antoine Amedee.
      Profession: capitaine de dragons.
      Domicile: Belfort (Territoire de Belfort).
      Nom, qualité: (M.) Bayard De La Vingtrie, Ferdinand Jean.
      Domicile: Paris (Paris) rue Saint-Guillaume, 29
    - Procuration acte, decharge, prise de possession de succession., 14 mai 1851; MC/ET/XXXV/1206
      Nom, qualité: (M.) Henin D', Arthur Jules Alexandre.
      Profession: enseigne de la marine nationale.
      Domicile: Paris (Paris) rue de l'Arcade, 19.
      Nom, qualité: (Mme ou Mlle) Diskson, Eleonore Jeanne.
      Domicile: Londres (angleterre).
      Profession: lieutenant-general, Londres (angleterre).
      Nom, qualité: (M.) Guesnon, Alvar Onesiphor.
    - Procuration acte, gestion d'affaires commerciales., 14 mai 1851; MC/ET/XXXV/1206
      Nom, qualité: (M.) Charvet-Barrois, Charles Armand.
      Profession: fabricant de toiles, Lille (Nord).
      Domicile: Lille (Nord).
      Nom, qualité: (M.) Deville, Charles.
      Domicile: Paris (Paris) rue Therese, 13
    - Obligation, emprunt, 3600 f., 15 mai 1851; MC/ET/XXXV/1206
      Nom, qualité: (M.) Vergeat, Antoine.
      Profession: conducteur aux messageries générales de France, Saint-Quentin (Aisne).
      Domicile: Saint-Quentin (Aisne).
      Nom, qualité: (M.) Gonnet, Cathrin.
      Domicile: Crosnes (Essonne)
    - Comparution, proces-verbal, presentation de compte de tutelle., 15 mai 1851; MC/ET/XXXV/1206
      Nom, qualité: (Mme ou Mlle) Bollot, Estelle Louise.
      Domicile: Etrepagny (Eure).
      Relations: épouse de l'intervenant 2, fille de l'intervenant 3, fille de l'intervenant 4, héritier de l'intervenant 4.
      Nom, qualité: (M.) Belhoste, Adolphe Maximilien.
      Profession: notaire, Etrepagny (Eure).
      Nom, qualité: (M.) Bollot, Pierre.
      Domicile: Vincennes (Val-de-Marne).
      Relations: veuf de l'intervenant 4, tuteur de l'intervenant 1.
      Nom, qualité: (Mme ou Mlle) Vaillard, Rosalie.
      Relations: épouse de l'intervenant 3
    - Quittance, remboursement de rente viagere, 4000 f., 15 mai 1851; MC/ET/XXXV/1206
      Nom, qualité: (M.) Leveel De Bellefontaine, Amedee Marie Bon.
      Relations: créancier(e) de l'intervenant 2, créancier(e) de l'intervenant 2.
      Nom, qualité: (M.) Corbin De Mannetaux, Jean Baptiste.
      Domicile: Saint-Germain-de-Varreville (Manche).
      Nom, qualité: (Mme ou Mlle) Lesieur, Agathe Louise.
    - Procuration rente publique, dépôt, vente de rente etat 5%, 600 f., 15 mai 1851; MC/ET/XXXV/1206
      Nom, qualité: (M.) Duchan, Jacques.
      Profession: manufacturier, Chateauroux (Indre).
      Domicile: Chateauroux (Indre).
      Nom, qualité: (M.) Dubos.
      Domicile: Paris (Paris) Cite d'Antin, 11.
    - Procuration r.p., dépôt, vente de rente etat 5%, 70 f., 16 mai 1851; MC/ET/XXXV/1206
      Nom, qualité: (M.) Lefrou, Auguste.
      Profession: libraire, Blois (Loir-et-Cher).
      Domicile: Blois (Loir-et-Cher).
      Domicile: Paris (Paris) rue d'Antin, 11
    - Requisition, certificat de propriété de rente 5%, 870 f., 16 mai 1851; MC/ET/XXXV/1206
      Nom, qualité: (M.) Beaupoil, Francois.
      Profession: tailleur de pierre, Essernay (Haute-Saône).
      Domicile: Essernay (Haute-Saône).
      Relations: sœur de l'intervenant 1
    - Succession, notoriete., 16 mai 1851; MC/ET/XXXV/1206
    - Compte, benefice d'inventaire., 16 mai 1851; MC/ET/XXXV/1206
      Nom, qualité: (M.) Eu De Marson D', Louis Alexandre Herve.
      Domicile: Vitry-le-Francois (Haute-Marne).
      Nom, qualité: (M.) Eu De Marson D', Alexandre Louis Memie.
      Domicile: Courbevoie (Hauts-de-Seine)
    - Quittance, paiement de lettre de change, 4092 f., 17 mai 1851; MC/ET/XXXV/1206
      Nom, qualité: (M.) Picault-Lagutry, Eugene.
      Profession: négociant, Lyon (Rhône).
      Domicile: Lyon (Rhône).
      Nom, qualité: (M.) Gabet, Emile Etienne Charles.
      Domicile: Paris (Paris) rue Neuve-St-Nicolas, 52
    - Succession, notoriete., 20 mai 1851; MC/ET/XXXV/1206
      Nom, qualité: (Mme ou Mlle) Lavigne, Anne.
      Domicile: Paris (Paris) rue d'Antin, 17.
      Nom, qualité: (M.) Mesny, Claude.
    - Vente, concession de mine de houille, 74 km2, 36000 f sur 110 000 f, Saint-Georges-Chatelaison (Maine-et-Loire)., 20 mai 1851; MC/ET/XXXV/1206
      Nom, qualité: (Mme ou Mlle) Pauly, Adelaide Marie Therese.
      Domicile: Saint-Georges-Chatelaison (Maine-et-Loire).
      Relations: veuve de l'intervenant 2, copropriétaire avec l'intervenant 03, copropriétaire avec l'intervenant 04.
      Nom, qualité: (M.) Monti de, Fidele Ange.
      Nom, qualité: (M.) Monti de, Louis Hippolyte Eugene.
      Intervenant 4, en première partie:
      Nom, qualité: (M.) Estignard-Lafaulotte De Neully, Hyppolite Guillaume.
      Domicile: Paris (Paris) rue de la Michodiere, 9.
      Nom, qualité: (M.) Las Casas de, Emmanuel Pons Dieudonne.
      Domicile: Paris (Paris) rue Saint-Florentin, 9
    - Succession, délivrance de legs., 24 mai 1851; MC/ET/XXXV/1206
    - Mainlevee, hypotheque., 24 mai 1851; MC/ET/XXXV/1206
      Domicile: Paris (Paris) rue Pigalle, 27.
      Nom, qualité: (M.) David, Louis Ernest.
      Domicile: Paris (Paris) rue de Braque, 2
    - Requisition, certificat de propriété, rente etat 5%, 4000 f., 26 mai 1851; MC/ET/XXXV/1206
      Nom, qualité: (M.) Martin, Louis Charles.
      Profession: architecte, Courseulles (Calvados).
      Domicile: Courseulles (Calvados).
      Relations: fils de l'intervenant 3, héritier de l'intervenant 3.
      Nom, qualité: (M.) Martin, Adolphe Alexandre.
      Profession: repetiteur à l'institut agronomique, Versailles (Yvelines).
      Nom, qualité: (Mme ou Mlle) Augee, Anne Adelaide.
    - Cession, parts dans un brevet d'invention de blanchissage du linge, 4000 f., 27 mai 1851; MC/ET/XXXV/1206
      Nom, qualité: (M.) Lancon, Francois.
      Profession: contrôleur des contributions-indirectes, Paris (Paris).
      Domicile: Paris (Paris) rue de l'Abbaye, 3.
      Nom, qualité: (M.) Chabert, Joseph Eugene.
      Profession: ingenieur, Machault (Seine-et-Marne).
      Domicile: Sablonville (Paris).
      Nom, qualité: (M.) Bourlet De La Vallee, Jean Adrien.
      Profession: directeur de la compagnie d'assurances la normandie, Paris (Paris).
      Domicile: Paris (Paris) rue Sainte-Catherine, 48.
      Relations: copropriétaire avec l'intervenant 01
    - Société en commandite, statuts de société de blanchisserie, Neuilly-sur-Seine (Hauts-de-Seine)., 27 mai 1851; MC/ET/XXXV/1206
      Nom: Société De Blanchisserie De La Seine Chabert et Cie.
      Domicile: Neuilly-sur-Seine (Hauts-de-Seine)
    - Succession, inventaire apres décès., 28 mai 1851; MC/ET/XXXV/1206
    - Cahier des charges, adjudication d'actions de la caisse lafarge (20), 1500 f., 31 mai 1851; MC/ET/XXXV/1206
      Nom, qualité: (M.) Daubigny, Antoine Eugene.
      Profession: compositeur en imprimerie, Paris (Paris).
      Domicile: Paris (Paris) rue Mazagran, 3
    - Procuration acte, prise de possession de succession., 2 juin 1851; MC/ET/XXXV/1206
      Nom, qualité: (Mme ou Mlle) Costaz, Camille Louise Sophie Josephine.
      Domicile: Paris (Paris) rue de la Pepiniere, 55.
      Nom, qualité: (M.) Clauzel, Gabriel Pierre Henri.
      Profession: capitaine de cavalerie (ancien).
      Domicile: Alger (algerie) Agah (l').
      Nom, qualité: (Mme ou Mlle) Mejan Du Luc, Rose Sophie.
      Nom, qualité: (M.) Costaz, Philibert.
      Nom, qualité: (M.) Valibouse.
      Profession: notaire, Meyrueis (Lozère).
      Domicile: Meyrueis (Lozère)
    - Procuration acte, recouvrement d'interets d'actions de la banque de france., 2 juin 1851; MC/ET/XXXV/1206
      Nom, qualité: (M.) Ruty, Anatole Marie Theodore.
      Nom: Banque Mallet Freres et Cie.
      Domicile: Paris (Paris) rue de la Chaussée-d'Antin, 13
    - Procuration acte, decharge, prise de possession de succession, recouvrement de créance, 51000 f., 2 juin 1851; MC/ET/XXXV/1206
      Nom, qualité: (M.) Schouler, Francois Louis Georges.
      Domicile: Lausanne (suisse).
    - Prorogation, délai de remboursement d'emprunt, 100 000., 2 juin 1851; MC/ET/XXXV/1206
      Profession: marechal de France.
    - Transaction, arrangement entre propriétaires sur des travaux dans un immeuble, Paris (Paris) rue de Chaillot, 53., 2 juin 1851; MC/ET/XXXV/1206
      Nom, qualité: (Mme ou Mlle) Lecomte, Francoise Desiree.
      Domicile: Paris (Paris) boulevard du Temple, 9.
      Domicile: Paris (Paris) rue de Chaillot, 53.
      Nom, qualité: (M.) Trianon, Jean Charles.
      Domicile: Paris (Paris) rue des Martyrs
    - Procuration acte, succession à venir., 5 juin 1851; MC/ET/XXXV/1206
      Nom, qualité: (M.) Cailloue, Charles Pierre.
      Nom, qualité: (M.) Pillot, Jean Charles.
    - Succession, inventaire apres décès., 5 juin 1851; MC/ET/XXXV/1206
      Nom, qualité: (M.) Girardot, Claude Francois.
      Domicile: Paris (Paris) rue Caumartin, 20.
      Nom, qualité: (Mme ou Mlle) Charnier, Alexandrine.
      Relations: veuve de l'intervenant 1
    - Obligation, emprunt, 22000 f., 7 juin 1851; MC/ET/XXXV/1206
      Nom, qualité: (M.) Bourcier De Villier de, Charles Jean Baptiste.
      Profession: capitaine de carabiniers (ancien).
      Domicile: Paris (Paris) rue de Suresnes, 1.
      Nom, qualité: (Mme ou Mlle) Raquet De Brancion, Louise Caroline.
      Nom, qualité: (Mme ou Mlle) Dupuis, Victoire.
      Domicile: Paris (Paris) rue Saint-Benoit, 20.
      Nom, qualité: (M.) Verdelot, Jean Marie Nicolas.
      Profession: receveur de l'enregistrement, Paris (Paris).
      Domicile: Paris (Paris) rue Saint-Benoit, 20
    - Procuration acte, gestion d'affaires commerciales., 10 juin 1851; MC/ET/XXXV/1206
      Nom, qualité: (M.) Baussancourt de, Charles Marie Louise.
      Domicile: Paris (Paris) rue Saint-Honore, 337.
      Nom, qualité: (Mme ou Mlle) Sassenay de, Mathilde Bernard.
    - Procuration acte, dépôt, prise de possession de succession., 10 juin 1851; MC/ET/XXXV/1206
      Nom, qualité: (personne morale) Durade (hoirs).
      Relations: héritiers de l'intervenant 2, héritiers de l'intervenant 4.
      Nom, qualité: (Mme ou Mlle) Durade, Antoinette.
      Nom, qualité: (M.) Duroveray, Francois.
      Nom, qualité: (Mme ou Mlle) Durade, Suzanne Jacqueline.
      Nom, qualité: (M.) Mayor, Jacques Guerard.
      Intervenant 6, en deuxième partie:
      Nom, qualité: (M.) Henon, Henri Joseph.
      Domicile: Paris (Paris) rue Louis-le-Grand, 2
    - Procuration acte, prise de possession de succession., 12 juin 1851; MC/ET/XXXV/1206
      Nom, qualité: (M.) Gille, Ferdinand Leopold.
      Domicile: Paris (Paris) rue Louis-le-Grand, 2.
      Relations: héritier de l'intervenant 4.
      Nom, qualité: (Mme ou Mlle) Gille, Louise.
      Relations: veuve de l'intervenant 3, héritier de l'intervenant 4.
      Domicile: Saint-Crepin-en-Bois (Oise).
      Nom, qualité: (Mme ou Mlle) Scellier, Victoire Henriette.
      Domicile: Paris (Paris) quai de la Megisserie, 34.
      Relations: veuve de l'intervenant 5, tante de l'intervenant 1, tante de l'intervenant 2.
      Nom, qualité: (M.) Jamin.
    - Obligation, emprunt, 10 000 f., 13 juin 1851; MC/ET/XXXV/1206
      Nom, qualité: (Mme ou Mlle) Leduc, Anne Marie.
      Domicile: Passy (Seine-et-Marne).
      Nom, qualité: (M.) Sieber, Georges Julien.
      Nom, qualité: (M.) Bouzenot, Gabriel Romain.
      Domicile: Paris (Paris) rue des Martyrs, 18
    - Procuration rente publique, dépôt, vente de rente etat 5%, 5 f., 14 juin 1851; MC/ET/XXXV/1206
      Nom, qualité: (Mme ou Mlle) Mouton, Christine Joseph Charlotte.
      Domicile: Foy-Notre-Dame (belgique).
    - Requisition, certificat de propriété, arrerages de pension militaire, 1553 f., 14 juin 1851; MC/ET/XXXV/1206
      Nom, qualité: (M.) Divat, Gabriel Adrien.
      Profession: employe au chemin-de-fer de strasbourg, Paris (Paris).
      Domicile: Paris (Paris) rue d'Abbeville, 4.
      Nom, qualité: (M.) Divat, Gustave Andre.
      Profession: teneur de livres, Paris (Paris).
      Domicile: Paris (Paris) boulevard Saint-Martin, 25.
      Profession: officier superieur.
      Domicile: Paris (Paris) rue Saint-Claude, 8
    - Mainlevee, hypotheque., 17 juin 1851; MC/ET/XXXV/1206
      Nom, qualité: (M.) Renault, Alexandre.
      Profession: banquier, Neufchateau (Vosges).
      Domicile: Neufchateau (Vosges).
      Nom, qualité: (M.) Francois, Pierre.
      Profession: entrepreneur, Joinville (Haute-Marne).
      Domicile: Joinville (Haute-Marne)
    - Mainlevee, hypotheque, garantie 5000 f., 17 juin 1851; MC/ET/XXXV/1206
      Domicile: Raslie (suisse).
      Nom, qualité: (Mme ou Mlle) Soupe, Marie Angelique.
      Nom, qualité: (M.) Dubos, Louis Auguste.
    - Procuration rente publique, dépôt, vente de rente etat 5%, 12 f., 17 juin 1851; MC/ET/XXXV/1206
      Nom, qualité: (Mme ou Mlle) Pestiaux, Marie Rosalie.
      Profession: lingere, Bruxelles (belgique).
      Domicile: Bruxelles (belgique).
    - Testament olographe, depot., 17 juin 1851; MC/ET/XXXV/1206
      Nom, qualité: (Mme ou Mlle) Legrand, Anne Marie.
      Domicile: Landroff (Moselle).
      Nom, qualité: (M.) Andre, Jean Louis.
      Domicile: Landroff (Moselle)
    - Succession, notoriete., 19 juin 1851; MC/ET/XXXV/1206
      Nom, qualité: (Mme ou Mlle) Pennon, Marie.
      Domicile: Paris (Paris) Cite Coquenard, 22.
      Nom, qualité: (M.) Ledrolle, Nicolas.
      Domicile: Paris (Paris) Cite Coquenard, 22
    - Succession, delegation, adjudication de maisons (Aube), 329000 f, Neuilly (Hauts-de-Seine)., 20 juin 1851; MC/ET/XXXV/1206
      Nom, qualité: (personne morale) Benazet (hoirs).
      Profession: fermier de jeux, Bade (grand Duche) (allemagne).
    - Decharge, remise de rente etat 5%, 51 f., 21 juin 1851; MC/ET/XXXV/1206
      Nom, qualité: (M.) Caron, Pascal Ambroise.
      Profession: cultivateur, Neuve-Grange (la) (Eure).
      Domicile: Neuve-Grange (la) (Eure).
      Nom, qualité: (M.) Mathis.
      Profession: receveur de rentes (ancien), Paris (Paris).
      Domicile: Paris (Paris) rue Saint-Etienne, 33.
      Relations: administrateur des biens de l'intervenant 2
    - Procuration acte, gestion d'affaires commerciales., 21 juin 1851; MC/ET/XXXV/1206
      Nom, qualité: (M.) Daunay, Isidore Victor.
      Profession: entrepreneur de batiment, Paris (Paris).
      Domicile: Paris (Paris) rue du Faubourg-St-Denis, 204.
      Nom, qualité: (M.) Bellu, Auguste.
      Profession: entrepreneur de charpente, Paris (Paris).
      Domicile: Paris (Paris) rue du Faubourg-St-Denis, 204
    - Tutelle, compte, presentation., 21 juin 1851; MC/ET/XXXV/1206
      Nom, qualité: (Mme ou Mlle) Chaulin, Caroline Anais.
      Domicile: Paris (Paris) rue du Marche-d'Aguesseau, 3.
      Relations: veuve de l'intervenant 2, tuteur de l'intervenant 3.
      Nom, qualité: (M.) Ame De Saint-Didier, Andre Edme Hippolyte.
      Profession: receveur general, Paris (Paris).
      Nom, qualité: (Mme ou Mlle) Ame De Saint-Didier, Felicie Mathilde Sophie.
      Domicile: Paris (Paris) rue du Mache-d'Aguesseau, 3.
      Relations: fille de l'intervenant 1, fille de l'intervenant 2
    - Traite, remplacement au service militaire, 160 f., 23 juin 1851; MC/ET/XXXV/1206
      Nom, qualité: (M.) Vidal, Auguste.
      Profession: voltigeur, Paris (Paris).
      Domicile: Paris (Paris) Caserne de la rue Verte.
      Nom, qualité: (M.) Jean Baptiste, Jules Nicolas.
      Domicile: Paris (Paris) Caserne de la rue Verte
    - Mariage., 23 juin 1851; MC/ET/XXXV/1206
      Nom, qualité: (M.) Pisani, Emmanuel Joseph Cosme Damien.
      Domicile: Paris (Paris) rue de la Paix, 22.
      Nom, qualité: (M.) Pisani, Paul.
      Profession: directeur de la chancellerie commeciale de russie, Constantinople (turquie).
      Domicile: Constantinople (turquie).
      Nom, qualité: (Mme ou Mlle) Carlier, Louise Mathilde.
    - Procuration acte, dépôt, vente de rentes et d'actions., 25 juin 1851; MC/ET/XXXV/1206
      Nom, qualité: (M.) Berson, Louis Nicolas.
      Domicile: Courtrai (belgique).
      Nom, qualité: (M.) Guillomot, Etienne.
    - Succession, notoriete., 26 juin 1851; MC/ET/XXXV/1206
      Nom, qualité: (M.) Dienne-Dupuy De Chailladet de, Jean Charles Joseph.
      Profession: colonel de cavalerie.
    - Procuration acte, gestion d'affaires familiales., 27 juin 1851; MC/ET/XXXV/1206
      Nom, qualité: (M.) Levallois, Jean Nicolas Edouard.
      Profession: capitaine.
      Domicile: Paris (Paris) rue Monsigny, 6.
      Nom, qualité: (M.) Urbain, Thomas.
      Profession: sous-chef de bureau au ministère de la guerre, Paris (Paris).
      Domicile: Paris (Paris) rue Monsigny, 6
    - Obligation, emprunt, 19000 f., 30 juin 1851; MC/ET/XXXV/1206
      Nom, qualité: (M.) Argent Des Deux-Fontaines D', Charles Marie.
      Profession: chef d'escadron.
      Nom, qualité: (M.) Argent Des Deux-Fontaines D', Charles Alfred.
      Domicile: Paris (Paris) rue Coquillere, 12
    - Décharge, recouvrement de dette, 10 000 f., 30 juin 1851; MC/ET/XXXV/1206
      Nom, qualité: (M.) Fromentin, Eugene.
      Domicile: Paris (Paris) rue du Temple, 16
  - Minutes. 1851, juillet - septembre, juillet - septembre 1851; MC/ET/XXXV/1207
    - Mainlevée, hypothèque, créance, 30 000 f., 1er juillet 1851; MC/ET/XXXV/1207
      Nom, qualité: (M.) Beaudelocque, Emile Louis Alexis.
      Domicile: Paris (Paris) rue du Faubourg-Poissonniere, 34.
      Nom, qualité: (M.) Desgranges, Pierre Desire Francois Xavier.
      Domicile: Paris (Paris) rue Hautefeuille, 15
    - Comparution, proces-verbal., 1er juillet 1851; MC/ET/XXXV/1207
      Nom, qualité: (M.) Deburgey De Granville, Joseph Felix Amedee.
      Profession: sous-prefet, Meaux (Seine-et-Marne).
      Domicile: Meaux (Seine-et-Marne).
      Domicile: Paris (Paris) rue Notre-Dame-de-Lorette, 49
    - Notoriete, rectification, prenom dans une inscription de rente etat 5%, 1400 f., 2 juillet 1851; MC/ET/XXXV/1207
      Domicile: Saint-Denis (Seine-Saint-Denis)
    - Mainlevee, hypotheque., 2 juillet 1851; MC/ET/XXXV/1207
      Nom, qualité: (M.) Mayniel, Francois.
      Profession: garcon d'hotel, Paris (Paris).
      Domicile: Paris (Paris) rue Lepeletier, 13
    - Mariage., 3 juillet 1851; MC/ET/XXXV/1207
      Nom, qualité: (M.) Guerineau, Jean Jacques.
      Profession: négociant en vins (ancien), Paris (Paris).
      Domicile: Paris (Paris) rue Simon-Lefranc, 8.
      Nom, qualité: (M.) Guerineau, Francois.
      Domicile: Bordeaux (Gironde).
      Nom, qualité: (Mme ou Mlle) Canal, Marie.
      Domicile: Paris (Paris) avenue des Champs-Elysees, 56.
      Nom, qualité: (M.) Canal, Jean.
      Profession: négociant en vins, Paris (Paris).
      Domicile: Paris (Paris) avenue des Champs-Elysees, 56
    - Testament., 3 juillet 1851; MC/ET/XXXV/1207
      Nom, qualité: (Mme ou Mlle) Sarbier, Jeanne.
      Domicile: Paris (Paris) rue de la Verrerie, 60.
      Nom, qualité: (M.) Sanson, Louis Francois.
      Domicile: Paris (Paris) rue de la Verrerie, 6
    - Procuration acte, prise de possession de succession., 4 juillet 1851; MC/ET/XXXV/1207
      Nom, qualité: (M.) David, Ernest Louis.
      Domicile: Paris (Paris) rue des Petites-Ecuries, 46.
      Nom, qualité: (Mme ou Mlle) Villain.
      Domicile: Paris (Paris) rue du Temple, 103
    - Procuration acte, gestion de maison de commerce, Paris (Paris) rue Montmartre, 76., 5 juillet 1851; MC/ET/XXXV/1207
      Nom, qualité: (M.) Desmaret, Alfred Joseph Hector.
      Domicile: Paris (Paris) rue Montmartre, 176.
      Relations: associé(e) de l'intervenant 2.
      Nom, qualité: (M.) Ducoing, Pierre Justin.
      Nom, qualité: (M.) Loiselle, Antoine Joseph.
      Domicile: Paris (Paris) rue Lemercier, 17